---
title: "[FR] Exploration des données"
author: "Lincoln - François"
date: "03 janvier 2017"
output: 
  html_document: 
    keep_md: no
    toc: yes
---

```{r initialisation, collapse=T, echo=FALSE}
library(data.table)
library(ggplot2)

dic_var = data.table::fread("../R_in/dictionnaire_variables.csv")
dic_nvx = data.table::fread("../R_in/dictionnaire_niveaux.csv")

dataset = readRDS("../Datas/dataset_format.RDS")
train = dataset[set == "train"]
```

## Introduction


Exploration univariée de chaque variable du jeu de données. 
Exploration par rapport à la cible.
Nombre de valeur manquante.

Il y a `r uniqueN(dic_var$Variable)-1` variables explicatives. 

Il y a `r uniqueN(dic_var[Type == "Nominal", Variable])` variables nominale.

Il y a `r uniqueN(dic_var[Type == "Ordinal", Variable])` variables ordinale.

Il y a `r uniqueN(dic_var[Type == "Discrete", Variable])` variables discrète.

Il y a `r uniqueN(dic_var[Type == "Continuous", Variable])` variables continue.

(j'ai essayé de traduire le libellé des variables rapidement ...)

## Exploration de la cible

### SalePrice
```{r summary_salePrice, collapse=TRUE}
train[, summary(SalePrice)]
```

```{r boxplot_salePrice, echo=FALSE, collapse=TRUE}
boxplot(train[, SalePrice])
```

### LogSalePrice
```{r summary_logSalePrice, collapse=TRUE}
train[, summary(logSalePrice)]
```

```{r boxplot_logSalePrice, echo=FALSE, collapse=TRUE}
boxplot(train[, logSalePrice])
```

```{r densite_logSalePrice, echo=FALSE}
ggplot(train, aes(logSalePrice)) + geom_histogram(aes(y=..density..), position = "identity",  bins = 50, alpha = .5) + geom_density(alpha = .3)
```

## Liste des variables et valeurs manquantes

Parfois certaines variables ont des NA's "logique", à voir s'il y a des valeurs manquantes "missing at random".
Supression des variables dans ce tableau n'ayant aucune valeurs manquantes dans les deux sets.


```{r, echo=FALSE, results='hide'}
tmp = dataset[, lapply(.SD, function(x) sum(is.na(x))), by = "set", .SDcols = colnames(dataset)]

suppressWarnings({
  t = melt.data.table(tmp, variable.name = "variable", value.name = "NA's")
})

t[, somme := sum(`NA's`), by = "variable"]
t = t[somme>0]
setorder(t, -somme, variable, set)
t[, somme := NULL]
```

```{r, results='asis', echo=FALSE}
cat(knitr::kable(t, format = "html", table.attr = "class='table'"))
```


## Exploration univariée

```{r test, warning=FALSE, results='asis', echo=FALSE}

for(var in dic_var$Variable){
  type = dic_var[Variable == var, Type]
  com_en = dic_var[Variable == var, Commentaire_en]
  com_fr = dic_var[Variable == var, Commentaire_fr]
  
  
  cat(sprintf("<h3 class='title'>%s (%s)</h3>", var, type))
  cat(sprintf("<h5 class='title'>%s</h5>", com_en))
  cat(sprintf("<h5 class='title'><em>[FR] %s</em></h5>", com_fr))
  
  
  if(type == "Nominal" | type == "Ordinal") {
    # graphiques
    g1 = ggplot(dataset, aes(get(var))) + geom_bar(aes(fill = set), position = "dodge", stat = "count") + xlab(var)
    g2 = ggplot(dataset[set == "train"], aes(x = get(var), y = logSalePrice)) + geom_boxplot() + xlab(var)
    
    # tableau
    tmp = dataset[, list(Effectif = .N), by = c(var, "set")]
    tmp[, Pourcent := round(Effectif/sum(Effectif)*100, digits = 2), by = set]
    
    t1 = dcast.data.table(tmp, formula = get(var)~set, value.var = "Effectif", fill = 0)
    t2 = dcast.data.table(tmp, formula = get(var)~set, value.var = "Pourcent", fill = 0)
    
    t1[, var := as.character(var)]
    t2[, var := as.character(var)]
    
    t = data.table(expand.grid(as.character(unique(tmp[[var]]))))
    setnames(t, "var")
    t = merge(t, t1, by = "var", all.y = T)
    t = merge(t, t2, by = "var", all.y = T)
    
    setnames(t, c(var, "Eff. train", "Eff. test", "% train", "% test"))
    t = merge(t, dic_nvx[Variable == var, list(Niveau, Libelle)], by.x = var, by.y = "Niveau", sort = T, all.x = T)
    setcolorder(t, c(var, "Libelle", "Eff. train", "Eff. test", "% train", "% test"))
    t = rbindlist(list(t,
              data.table("Total", "Total", sum(t$`Eff. train`), sum(t$`Eff. test`), sum(t$`% train`), sum(t$`% test`))))
    
  } else if (type == "Discrete" | type == "Continuous") {
    # graphiques
    g1 = ggplot(dataset, aes(get(var))) + geom_histogram(aes(y=..density.., fill = set), position = "dodge",  bins = 50, alpha = .5) + geom_density(aes(fill = set), alpha = .3)
    g2 = ggplot(dataset, aes(x = get(var), y = logSalePrice)) + geom_point() + geom_smooth() + xlab(var)
    
    # tableau
    t = dataset[, list(
      `Min.`    = min(get(var), na.rm = T),
      `1st Qu.` = quantile(get(var), .25, na.rm = T),
      `Median`  = median(get(var), na.rm = T),
      `3rd Qu.` = quantile(get(var), .75, na.rm = T),
      `Max.`    = max(get(var), na.rm = T),
      `NA's`    = sum(is.na(get(var)))
      ), by = set]
  }
  
  cat(sprintf("<h4>%s</h3>", "Tableau"))
  cat(knitr::kable(t, format = "html", table.attr = "class='table'"))
  
  cat(sprintf("<h4>%s</h3>", "Graphiques"))
  print(g1)
  print(g2)
  cat("<br/><br/>")  
}

```

